【裁判字號】    99,審交易,28
【裁判日期】    990622
【裁判案由】    過失傷害
【裁判全文】
臺灣新竹地方法院刑事判決            99年度審交易字第28號
公  訴  人  臺灣新竹地方法院檢察署檢察官
被      告  林阿波
上列被告因過失傷害案件，經檢察官提起公訴（98年度偵字第76
35號），本院改依簡式審判程序審理，並判決如下：
    主  文
林阿波犯業務過失傷害罪，處有期徒刑伍月，如易科罰金，以新
臺幣壹仟元折算壹日。
    事  實
一、林阿波係址設於桃園縣桃園市○○路685巷1弄2號1樓之「連
    鴻通運有限公司」之靠行司機，平日以駕駛車牌號碼KZ-902
    號營業曳引車（半拖車車牌號碼為FS-62 號）載運砂石為業
    ，為從事駕駛業務之人，於民國98年3月23日上午9時18分許
    ，駕駛上開車輛，沿新竹縣新豐鄉○○○路由南向北方向行
    駛，途經北向65.5公里處，欲左轉進入對向車道旁之紅樹林
    加油站加油時，本應注意汽車行駛時，駕駛人應注意車前狀
    況，並隨時採取必要之安全措施，且轉彎車應讓直行車先行
    ，而依當時天氣晴，日間自然光線，路面乾燥無缺陷，亦無
    障礙物，視距良好，並無不能注意之情事，竟疏未注意，貿
    然左轉，適朱麗珠駕駛車牌號碼0033-HJ 號自用小客車搭載
    其母朱黃櫻妹，行經對向內側車道，亦疏未注意車前狀況，
    見狀閃避不及，致其所駕車輛前方與林阿波所駕車輛右後側
    發生碰撞，朱麗珠因而受有左側鎖骨中段骨折、頭部外傷併
    血腫等之傷害（此部分未據告訴），朱黃櫻妹則受有頸部深
    撕裂傷、頭部外傷、雙側多處肋骨骨折、右側氣胸、右側第
    四指指骨骨折、右側遠端股骨骨折、左側骨盆骨骨折、左側
    R 骨骨折、左側髖關節脫臼合併股骨頭骨折及疑似腓神經受
    損等傷害。
二、案經朱黃櫻妹訴由新竹縣政府警察局竹北分局報告臺灣新竹
    地方法院檢察署檢察官偵查起訴。
    理  由
一、認定犯罪事實所憑之證據及理由：
（一）被告林阿波於檢察官偵查中及本院準備程序、簡式審理程
      序訊問時，均坦白承認。
（二）告訴人即被害人朱黃櫻妹於警詢、檢察官偵查中具結之指
      述，證明上開犯罪事實。
（三）證人朱麗珠於警詢、檢察官偵查中具結之證述，證明上開
      犯罪事實。
（四）證人花聯發於警詢時之證述，證明被告林阿波所駕車輛於
      上揭時地左轉，與證人朱麗珠所駕車輛發生碰撞之事實。
（五）道路交通事故現場圖、道路交通事故調查報告表（一）、
      （二）各1 份、現場照片10張、東元綜合醫院診斷證明書
      （乙種）、長庚醫療財團法人林口長庚紀念醫院診斷證明
      書各1份、臺灣省竹苗區車輛行車事故鑑定委員會99年1月
      18日竹苗鑑980697字第0995300151號函暨檢附鑑定意見書
      各1份，足資佐證。
（六）按，汽車行駛時，駕駛人應注意車前狀況，並隨時採取必
      要之安全措施；次按，汽車行駛至交岔路口，其轉彎時，
      轉彎車應讓直行車先行，道路交通安全規則第94條第3 項
      、第102 條第1項第7款分別定有明文，被告駕車自應注意
      上開規定。查本件案發時天候晴、日間自然光線，柏油路
      面乾燥、無缺陷，亦無障礙物，且視距良好等情，在客觀
      上亦無不能注意之情事，被告因左轉彎未讓對向直行車先
      行，且未充分注意車前狀況，致與證人朱麗珠所駕駛之上
      開車輛發生碰撞，造成告訴人朱黃櫻妹受有如犯罪事實欄
      所示之傷害，被告對於本件車禍之發生顯有過失責任，此
      觀上開鑑定意見書亦同此認定。又雖證人朱麗珠就車禍之
      發生亦有肇事因素，然此仍無法解免被告之上述過失責任
      。故被告林阿波之過失行為與告訴人朱黃櫻妹之傷害結果
      間，顯有相當因果關係。
（七）綜上所述，堪認被告上開自白內容應與事實相符，可以採
      信。本件事證已臻明確，被告上開犯行，均堪予認定，自
      應依法予以論罪科刑。
二、論罪科刑之理由：
（一）查被告林阿波係靠行於連鴻通運有限公司之砂石車司機，
      以載送砂石為業，為從事駕駛業務之人。核其所為，係犯
      刑法第284條第2項前段之業務過失傷害罪。
（二）爰審酌被告係以駕駛為業之職業駕駛人，駕車本應更為謹
      慎，且其亦曾因駕車肇事經法院判處徒刑在案，卻仍輕忽
      安全駕車之重要性，致有本件犯行，並參諸被告之過失程
      度，及因其之過失行為造成告訴人朱黃櫻妹所受傷害之情
      形，所造成之損害非輕，且犯罪後，坦承犯行，並有意與
      告訴人和解，但因雙方對和解金額無法達成共識，致迄今
      尚未賠償告訴人之損害，以彌其身體、精神上之損失，暨
      證人朱麗珠駕車與有過失之情節，兼衡被告之生活狀況等
      一切情狀，量處如主文所示之刑，並諭知易科罰金之折算
      標準，以示懲儆。
三、適用法律：
（一）刑事訴訟法第284條之1、第299條第1項前段。
（二）刑法第284條第2項前段、第41條第1項前段。
（三）刑法施行法第1條之1第1項、第2項前段。
本案經檢察官黃英彥到庭執行職務。
中    華    民    國    99    年    6     月    22    日
                      刑事第九庭  法  官  魏瑞紅
以上正本證明與原本無異。
如不服本判決應於收受本判決後10日內向本院提出上訴書狀，上
訴書狀應敘述具體理由。上訴書狀未敘述上訴理由者，應於上訴
期間屆滿後20日內補提理由書狀於本院( 均須按他造當事人之人
數附繕本 )「切勿逕送上級法院」。
                                  書記官  劉雅文
中    華    民    國    99    年    6     月    23    日
附錄論罪科刑法條：
中華民國刑法第284條第2項：
從事業務之人，因業務上之過失傷害人者，處1 年以下有期徒刑
、拘役或1 千元以下罰金，致重傷者，處3 年以下有期徒刑、拘
役或2 千元以下罰金。

司法院資訊處製作；財團法人民間司法改革基金會備份。
